臺灣雲林地方法院刑事判決
111年度易字第338號
公  訴  人  臺灣雲林地方檢察署檢察官
被      告  黃宗明



上列被告因竊盜案件，經檢察官提起公訴（111年度偵字第2595
號），被告於準備程序就被訴事實為有罪之陳述，經本院合議庭
裁定由受命法官獨任行簡式審判程序，判決如下：
    主  文
黃宗明犯竊盜罪，累犯，處拘役伍拾日，如易科罰金，以新臺幣
壹仟元折算壹日。
未扣案犯罪所得新臺幣貳仟元沒收，於全部或一部不能沒收或不
宜執行沒收時，追徵其價額。
    事  實
一、黃宗明意圖為自己不法之所有，基於竊盜之接續犯意，於民
    國110年10月13日9時40分許，前往雲林縣○○鄉○○村○○00○00
    號右後方福和宮土地公廟，將塑膠片黏貼雙面膠伸入香油錢
    箱內，以釣魚方式將鈔票或零錢黏起，竊取方明賢所管領之
    不明金額之香油錢得手後離去；嗣承前犯意，復於同年月日
    10時8分許折返上址宮廟，以相同手法，竊取方明賢所管領
    之不明金額之香油錢得手後離去；再承前犯意，復於同年月
    日11時0分許、19時30分許折返上址宮廟，以相同手法將塑
    膠片伸入香油錢箱內黏取，惟未能順利取得香油錢，黃宗明
    於110年10月13日在上址宮廟總共竊得新臺幣（下同）約2,0
    00元。嗣經福和宮土地公廟主任委員方明賢清點香油錢箱內
    之金錢發現遭竊約2,000元，調閱監視器報警處理而悉上情
    。
二、案經方明賢訴由雲林縣警察局虎尾分局報告臺灣雲林地方檢
    察署檢察官偵查起訴。
    理  由
一、程序方面：
    本案被告黃宗明所犯之罪，非死刑、無期徒刑、最輕本刑為
    3年以上有期徒刑之罪，或高等法院管轄第一審之案件，被
    告於準備程序中，就前揭被訴事實為有罪之陳述，經告以簡
    式審判程序之旨，並聽取被告與公訴人之意見後，本院爰依
    刑事訴訟法第273條之1第1項規定，裁定本案行簡式審判程
    序。
二、證據名稱：
  ㈠證人即告訴人方明賢於警詢、偵訊之證述（警卷第7至9頁，
    偵卷第51至53、55頁）
  ㈡監視器錄影畫面截圖照片18張（警卷第11至27頁）
  ㈢職務報告1份（警卷第5至6頁）
  ㈣車輛詳細資料報表1份（警卷第29頁）
  ㈤被告黃宗明之供述（偵卷第69至73頁，本院卷第75、96、97
    頁）
三、論罪科刑：
  ㈠核被告所為，係犯刑法第320條第1項之竊盜罪。
  ㈡被告係在同日內4次前往上址宮廟以同一手法行竊，侵害同一
    被害人財產法益，各行為之獨立性極為薄弱，依一般社會健
    全觀念，在時間差距上，難以強行分開，在刑法評價上，以
    視為數個舉動之接續實行，合為包括之一行為予以評價，較
    為合理，屬接續犯，其部分行為已既遂，縱後續之行為止於
    未遂，自應論以既遂罪。起訴意旨認被告應予分論併罰，容
    有誤會。
  ㈢刑法第47條第1項規定：受徒刑之執行完畢，或一部之執行而
    赦免後，5年以內故意再犯有期徒刑以上之罪者，為累犯，
    加重本刑至二分之一，本案被告前因施用毒品案件，經本院
    以107年度訴字第998號判處有期徒刑10月確定，於109年10
    月1日縮短刑期執畢出監，有臺灣高等法院被告前案紀錄表
    在卷可佐，其於受有期徒刑之執行完畢後，5年內故意再犯
    本案有期徒刑以上之罪，為累犯，檢察官已經在起訴書內記
    載構成累犯之具體事由並當庭主張加重其刑。而司法院大法
    官釋字第775號解釋意旨係指個案應量處最低法定刑、又無
    法適用刑法第59條在內減輕規定，致生罪責不相當之情形，
    法院始得依此解釋意旨裁量不予加重最低本刑，並非指前案
    為同性質之案件始有累犯加重之適用。被告於前案執行完畢
    後，理應產生警惕作用而避免再犯罪，卻更犯本案有期徒刑
    以上之罪，依其累犯及犯罪情節，並無上開釋字第775號解
    釋所指情事，自均應依刑法第47條第1項規定加重其刑。
  ㈣爰審酌被告企圖不勞而獲，竊取宮廟之香油錢，足徵被告不
    知尊重他人財產權，所為應予非難，被告先前有違反槍砲彈
    藥刀械管制條例等多起案件經法院判刑處罰之紀錄，素行不
    佳，惟考量本案被告坦承犯行，竊取之財物約為2,000元，
    告訴人表示：宮廟不要求賠償，希望被告能改過自新等意見
    ，有意見調查表1份在卷可稽（本院卷第61頁），兼衡被告
    自述其為國中畢業，離婚、育有1名子女，另案入監前在六
    輕搭鷹架，日薪約2,000元，入監前與小孩同住等一切情狀
    ，量處如主文所示之刑，並諭知易科罰金之折算標準。
四、沒收：
  ㈠按犯罪所得，屬於犯罪行為人者，沒收之；前2項之沒收，於
    全部或一部不能沒收或不宜執行沒收時，追徵其價額，刑法
    第38條之1第1項前段、第3項定有明文。本案被告之犯罪所
    得共約2,000元，為告訴人證述在卷（警卷第8頁），被告之
    犯罪所得未歸還告訴人或扣案，爰依前開規定宣告沒收，於
    全部或一部不能沒收或不宜執行沒收時，追徵其價額。
  ㈡被告用於本案之塑膠片並未扣案，且非違禁物，尚可作為日
    常生活使用，而去估算、追徵塑膠片的價值，對於犯罪的預
    防效果並不高、欠缺刑法上之重要性，因此，依刑法第38條
    之2第2項規定，不宣告沒收或追徵。
據上論斷，應依刑事訴訟法第273條之1第1項、第299條第1項前
段，刑法第320條第1項、第47條第1項、第41條第1項前段、第38
條之1第1項前段、第3項，刑法施行法第1條之1第1項，判決如主
文。
本案經檢察官李松諺提起公訴，檢察官顏鸝靚到庭執行職務。
中　　華　　民　　國　　111 　年　　8 　　月　　 1　　日
                  刑事第四庭  法  官  張恂嘉
以上正本證明與原本無異。
如不服本判決應於收受判決後 20 日內向本院提出上訴書狀，並
應敘述具體理由；其未敘述上訴理由者，應於上訴期間屆滿後
20 日內向本院補提理由書（均須按他造當事人之人數附繕本）
。「切勿逕送上級法院」。
　  　　　　　　　　　　　   書記官　張宏清
中　　華　　民　　國　　111 　年　　8 　　月　　2 　　日
附錄本案論罪科刑法條全文：
中華民國刑法第320條
意圖為自己或第三人不法之所有，而竊取他人之動產者，為竊盜
罪，處五年以下有期徒刑、拘役或五十萬元以下罰金。
意圖為自己或第三人不法之利益，而竊佔他人之不動產者，依前
項之規定處斷。
前二項之未遂犯罰之。